【裁判字號】    90,易,530
【裁判日期】    900907
【裁判案由】    傷害等
【裁判全文】
臺灣新竹地方法院刑事判決                            九十年度易字第五三號
    公  訴  人  臺灣新竹地方法院檢察署檢察官
    被      告  乙○○
                甲○○
右列被告因傷害等案件，經檢察官提起公訴（九十年度偵字第一四五三號），本院判
決如左：
    主  文
乙○○以加害生命、身體、財產之事，恐嚇他人，致生危害於安全，處罰金壹仟元，
如易服勞役，以參佰元折算壹日。緩刑參年。其餘被訴部分公訴不受理。
甲○○部分公訴不受理。
    事  實
一、乙○○因其姐曾映華向甲○○所承租之位於新竹市○○路○段一六二巷二二號一
    樓房屋，租期屆滿後不再續租，而於民國九十年一月十六日下午應其姐曾映華之
    邀，與友人邱垂慶、黃謙增等人一同至上開租屋處，將房屋騰空、搬遷欲歸還予
    甲○○，嗣於同日晚上七時五十分許，乙○○與甲○○間因對拆除方式有所爭執
    ，雙方進而發生互毆之情事（乙○○、甲○○所涉傷害部分，均已據其等當庭撤
    回告訴，詳後述），乙○○因與甲○○互毆後，心有不甘，仍另行基於恐嚇之犯
    意，在上址租屋處，以加害生命、身體、財產之事，向甲○○恐嚇稱：「要放火
    燒甲○○的房子」等語，致甲○○心生畏懼，而生危害甲○○生命、身體、財產
    之安全。
二、案經甲○○、乙○○訴請新竹市警察局第二分局報告臺灣新竹地方法院檢察署檢
    察官偵查起訴。
    理  由
甲、有罪部分：
一、右揭事實，業據被告乙○○於本院審理時坦承不諱，核與告訴人即共同被告甲○
    ○、目睹證人邱垂慶、黃增謙等人於警、偵訊中證述之情節相符，是以，被告乙
    ○○自白核與事實相符，足堪採信。從而，本件事證明確，被告乙○○犯行堪以
    認定，應依法論科。
二、核被告乙○○所為係犯刑法第三百零五條之恐嚇罪。爰審酌被告乙○○犯罪之動
    機、目的、手段，犯罪時所受之刺激及其品性、生活狀況、智識程度、犯罪所生
    之損害，及犯罪後坦承、態度尚可等一切情狀，量處如主文所示之刑，並諭知易
    服勞役之折算標準。末查被告乙○○前未曾受有期徒刑以上刑之宣告，有卷附臺
    灣新竹地方法院檢察署刑案資料查註紀錄表、臺灣高等法院被告全國前案紀錄表
    各一份可按，其一時失虞，致罹刑章，經此起訴審判，當知所警惕，信無再犯之
    虞，本院認所宣告之刑以暫不執行為適當，併諭知緩刑三年，以啟自新。
乙、不受理部分：
一、公訴意旨另以：被告乙○○之姐姐曾映華前向被告甲○○承租，位在新竹市○○
    路○段一六二巷二十二號一樓，作為經營珍珠奶茶之場所，嗣因該店生意欠佳，
    曾映華乃向甲○○表示不再續租，甲○○遂要曾映華將承租房屋騰空搬遷，曾映
    華乃找來乙○○、邱垂慶、黃謙增，四人於九十年一月十六日十九時五十分許，
    至右揭處所拆除裝潢設備，惟甲○○不滿乙○○之拆除方式，遂向前與乙○○理
    論而生爭執，雙方發生互毆，其間乙○○並拉住甲○○頭髮及左臉頰，甲○○乃
    以口咬住乙○○之右手中指，並出手打乙○○之鼻子，乙○○不甘示弱，就以手
    掐住甲○○右頸部，導致乙○○受有右手第三指咬傷、鼻子挫傷，及甲○○受有
    右頸部瘀傷、左臉頰擦傷，因認被告乙○○、甲○○分別涉有刑法第二百七十七
    條第一項之罪等語。
二、按告訴乃論之罪，告訴人於第一審辯論終結前得撤回其告訴，又告訴經撤回者，
    應諭知不受理之判決，刑事訴訟法第二百三十八條第一項、第三百零三條第三款
    分別定有明文。第按，刑法第二百七十七條第一項之罪，依同法第二百八十七條
    前段之規定，為告訴乃論之罪。查公訴意旨認被告乙○○、甲○○分別涉有刑法
    第二百七十七條第一項之傷害罪嫌，惟本件傷害部分，業據告訴人即被告乙○○
    、甲○○分別於言詞辯論終結前，互相撤回對彼此之告訴，有本院九十年八月九
    日訊問筆錄在卷可稽。揆諸前揭規定，本件就被告乙○○、甲○○被訴傷害部分
    犯行，爰不經言詞辯論，逕為諭知不受理之判決。
據上論斷，應依刑事訴訟法第二百九十九條第一項前段、第三百零三條第三款、第三
百零七條，刑法第三百零五條、第四十二條第二項、第七十四條第一款，罰金罰鍰提
高標準條例第一條前段、第二條，判決如主文。
案經檢察官吳金棟到庭執行職務。
中     華     民     國      九十     年      九      月      七        日
                                    臺灣新竹地方法院刑事第二庭
                                        法  官   謝  永  昌
右正本證明與原本無異。
如不服本判決，應於判決送達後十日內向本院提出上訴狀( 應附繕本 )，上訴於
臺灣高等法院。
                                        書記官   陳  凰  榆
中     華     民     國      九十     年      九      月      七        日
附錄：
刑法第三百零五條。
 (恐嚇危害安全罪)
以加害生命、身體、自由、名譽、財產之事，恐嚇他人致生危害於安全者
，處二年以下有期徒刑、拘役或三百元以下罰金。


司法院資訊處製作；財團法人民間司法改革基金會備份。
